臺灣臺南地方法院刑事判決　　　　　　　 94年度訴字第734號
公　訴　人　臺灣臺南地方法院檢察署檢察官
被　　　告　乙○○
上列被告因違反毒品危害防制條例案件，經檢察官提起公訴（94
年度毒偵字第1114號），被告就被訴事實為有罪之陳述，本院合
議庭裁定由受命法官獨任進行簡式審判程序，判決如左：
    主    文
乙○○施用第一級毒品，處有期徒刑捌月，扣案第一級毒品海洛
因包 (合計淨重壹點貳捌公克)均沒收銷燬之，海洛因空包裝
袋只 (合計重零點柒壹公克)均沒收；又連續施用第二級毒品
，處有期徒刑肆月，扣案第二級毒品安非他命壹包 (含袋重零點
伍公克)沒收銷燬之。應執行有期徒刑拾月；扣案第一級毒品海
洛因包 (合計淨重壹點貳捌公克)、第二級毒品安非他命壹包
(含袋重零點伍公克)均沒收銷燬之，海洛因空包裝袋只 (合計
重零點柒壹公克)均沒收。
    事　　實
一、乙○○前因施用第二級毒品案件，經本院以九十三年度毒聲
    字第九九四號裁定送觀察、勒戒後，認無繼續施用毒品之傾
    向，由臺灣臺南地方法院檢察署檢察官於民國九十三年十二
    月六日，以九十三年度毒偵字第二一六九號為不起訴處分確
    定。
二、詎乙○○仍未戒除毒癮，復分別基於施用第一級毒品海洛因
    及第二級毒品安非他命之概括犯意，於九十四年四月二十七
    日，在臺南市永華春天汽車旅館內，以捲菸吸食之方式，施
    用第一級毒品海洛因一次；及自九十四年四月二十二日起至
    九十四年四月二十七日止，在上址以燒烤吸食煙霧之方式，
    連續施用第二級毒品安非他命二次。嗣為警於九十四年四月
    二十八日，在臺南市○○路一七○號前查獲，並在乙○○皮
    包內扣得其所有之第一級毒品海洛因三包 (合計淨重一點二
    八公克)、第二級毒品安非他命一包(含袋共重零點五公克）
    ，並經採尿送驗，結果呈嗎啡及安非他命、甲基安非他命陽
    性反應，始查知上情。
三、案經臺南市警察局第六分局報告臺灣臺南地方法院檢察署檢
    察官偵查起訴。
　　理    由
一、本件係經被告乙○○於本院當庭表示認罪，而以簡式審判程
    序加以審理，有本院九十四年六月二十二日準備程序筆錄及
    審判筆錄附卷足憑，則依據刑事訴訟法第二百七十三條之二
    、同法第一百五十九條第二項之規定，不適用傳聞法則有關
    限制證據能力之相關規定，合先敘明。
二、訊據被告乙○○對上開非法施用第一級毒品海洛因一次及非
    法施用第二級毒品安非他命二次之事實坦承不諱，且被告於
    上開犯行後為警查獲時所採集之尿液檢體，經送鑑驗結果，
    呈嗎啡陽性反應（按海洛因係由嗎啡經化學合成而製得，經
    注射進入人體後，因代謝分解成嗎啡，因此施打海洛因後，
    由尿液中檢驗結果仍為嗎啡反應）及安非他命、甲基安非他
    命陽性反應，此有長榮大學毒物研究中心九十四年五月十二
    日出具之尿液檢驗確認報告一紙附卷可稽；而被告所持有之
    毒品共四包經送驗結果，其中三包屬第一級毒品海洛因，一
    包屬第二級毒品安非他命，此有臺南市警察局第六分局毒品
    初步檢驗報告書二紙、法務部調查局調科壹字第二○○○○
    五五六九號鑑定報告書一紙在卷可稽，足認被告之自白確與
    事實相符，堪以採信。被告乙○○前因施用第二級毒品安非
    他命案件，經依本院裁定送觀察、勒戒後，認無繼續施用毒
    品之傾向，經檢察官為不起訴處分確定在案，有裁定書、不
    起訴處分書各一份附卷可佐，是以，被告於檢察官為不起訴
    處分後五年之內再非法施用第一、二級毒品之犯行，事證明
    確，堪予認定。
三、核被告乙○○所為，係犯毒品危害防制條例第十條第一、二
    項之施用第一級毒品及施用第二級毒品罪；其持有第一級毒
    品海洛因、第二級毒品安非他命之低度行為，各為進而施用
    之高度行為所吸收，均不另論罪。被告先後二次施用第二級
    毒品安非他命之犯行，時間緊接，觸犯犯罪構成要件相同之
    罪名，顯係基於概括犯意而為，應依連續犯規定論以一罪，
    即連續施用第二級毒品罪，並加重其刑。被告所犯二罪，即
    施用第一級毒品罪及連續施用第二級毒品罪，犯意各別，構
    成要件不同，應分論併罰。就被告施用第二級毒品安非他命
    之犯行部分，檢察官雖僅就被告於九十四年四月二十八日或
    其前四日施用第二級毒品安非他命一次之犯行提起公訴，然
    檢察官就犯罪事實一部起訴者，其效力及於全部，而本件被
    告既已於本院審理時坦承其施用第二級毒品安非他命之犯行
    ，係自九十四年四月二十二日起至同年四月二十七日止共二
    次(見本院九十四年六月二十二日審判筆錄)，足認被告施用
    安非他命之犯行，除本件經檢察官起訴之部分外，其自九十
    四年四月二十二日起至同年四月二十七日止，另施用安非他
    命一次之犯行，亦與前揭論罪科刑之非法施用第二級毒品安
    非他命之犯行，具連續犯之關係，屬裁判上一罪之同一案件
    ，為起訴效力所及，本院自應就此審理事實擴張部分，依法
    一併加以審理，附此敘明。爰審酌被告施用毒品之犯行，在
    性質上乃屬對自我身心健康之自戕行為，尚未嚴重破壞社會
    秩序、侵害他人權益，然其前因施用毒品經送觀察、勒戒後
    ，猶不思戒絕革除惡習，再為本件犯罪，顯未因前所受之觀
    察、勒戒而記取教訓，及被告犯後坦承犯行，態度良好，並
    其犯罪之動機、目的、手段等一切情狀，各量處如主文所示
    之刑，並定其應執行刑，以資懲儆。
四、扣案第一級毒品海洛因三包 (合計淨重一點二八公克)、第
    二級毒品安非他命一包 (含袋重零點五公克)，經送驗結果
    確分別為第一級毒品海洛因及第二級毒品安非他命無訛，分
    屬毒品危害防制條例第二條所列之第一、二級毒品，不論屬
    於被告與否，應依毒品危害防制條例第十八條第一項前段宣
    告沒收銷燬之；至海洛因空包裝袋共三只 (合計共重零點七
    一公克)，均係被告所有供施用第一級毒品海洛因所用之物
    ，業據被告供承在卷，均應依刑法第三十八條第一項第二款
    併予宣告沒收。
據上論斷，應依刑事訴訟法第二百七十三條之一第一項、第二百
九十九條第一項前段，毒品危害防制條例第十條第一項、第二項
、第十八條第一項前段，刑法第十一條前段、第五十六條、第五
十一條第五款、第三十八條第一項第二款，判決如主文。
本案經檢察官甲○到庭執行職務。
中    華    民    國    94   年     6    月     27    日
                  刑事第七庭  法  官  徐文瑞
以上正本證明與原本無異。
如不服本判決，應於收受送達後10日內向本院提出上訴書狀（應
附繕本）。
  　　　　　　　　　　　　　　書記官　李珍瑩
中　　華　　民　　國　　94　　年　　6 　　月　　27　　日
附錄法條：
毒品危害防制條例第十條
施用第一級毒品者，處六月以上五年以下有期徒刑。
施用第二級毒品者，處三年以下有期徒刑。
